【裁判字號】    92,交聲,374
【裁判日期】    920519
【裁判案由】    違反道路交通管理處罰條例聲明異議
【裁判全文】
臺灣臺北地方法院交通事件裁定                    九十二年度交聲字第三七四號
    異  議  人
    即受處分人  甲○○
右列受處分人因違反道路交通管理處罰條例案件，對於台北市交通事件裁決所中華民
國九十二年三月十三日所為之處分（原處分案號：北市裁三字第駕裁二二—ＡＢＷ九
五六七八五、北市裁三字第裁二二—ＡＢＷ九五六七八八號），聲明異議，本院裁定
如左：
    主  文
原北市裁三字第裁二二—ＡＢＷ九五六七八八號處分撤銷。
右開撤銷部分，甲○○汽車駕駛人，行經有燈光號誌管制之交叉路口闖紅燈，處罰鍰
新台幣貳仟柒佰元，並記違規點數參點。
其餘異議駁回。
    理  由
一、按汽車駕駛人，爭道行駛不依規定駛入來車道者，處新台幣（下同）六百元以上
    一千八百元以下罰鍰，並記違規點數一點，道路交通管理處罰條例第四十五條第
    三款、第六十三條第一項第一款定有明文。又按汽車駕駛人，行經有燈光號誌管
    制之交叉路口闖紅燈者，處一千八百元以上五千四百元以下罰鍰，並記違規點數
    三點，同條例第五十三條、第六十三條第一項第三款亦有明定。
二、本件異議人即受處分人駕駛車號Ｂ九—二一一號營業一般小客車，於民國九十一
    年十二月二十五日凌晨三時四十分許，分別在台北市○○路○段一四九巷前、台
    北市○○路○段與昆陽街口，分別因「不依規定駛入來車道」、「闖紅燈（西向
    東）」之違規，為台北市政府警察局南港分局南港交通分隊員警攔停，依違反前
    揭道路交通管理處罰條例第四十五條第三款、第五十三條規定之行為掣單舉發，
    嗣受處分人於舉發通知單上所載之應到案日期前向台北市交通事件裁決所提出申
    訴，經原舉發單位調查結果，仍認受處分人有上開違規行為，原處分機關乃以受
    處分人先後違反道路交通管理處罰條例第四十五條第三款（裁決書誤載為第四十
    五條第一項第三款）、第五十三條（裁決書贅引第一項）規定之行為，分別就受
    處分人不依規定駛入來車道部分裁處受處分人罰鍰九百元，並依第六十三條第一
    項第一款規定記違規點數一點（即原處分案號為北市裁三字第駕裁二二—ＡＢＷ
    九五六七八五），另就受處分人駕車行經有燈光號誌管制之交叉路口闖紅燈部分
    ，則對受處分人裁處二千七百元之罰鍰（即原處分案號為北市裁三字第裁二二—
    ＡＢＷ九五六七八八號部分，惟原處分機關於此部份裁決書漏未記受處分人違規
    點數三點，詳如後述）。
三、訊據受處分人固供承其駕駛上開營業一般小客車，於前揭時、地不依規定駛入來
    車道，嗣為警攔停之事實，惟辯稱：其至南港路、昆陽街口，超過南港路口之停
    止線時，燈號為綠燈，至十字路口時，是由黃燈轉紅燈，故其並未有闖紅燈之違
    規行為，且警員乃由後視鏡發現其違規行為，惟後視鏡有視差，且於當日下雨視
    線不清之情況下，如何確定其有違規情事，故對員警之行為及態度十分不服云云
    。經查：(一)受處分人不依規定駛入來車道部分，經受處分人於本院調查時自承在
    卷，惟舉發警員態度與受處分人違規事實無關，尚不能以此減免受處分人之責任
    ，是受處分人於此部分之違規行為已臻明確。(二)右揭受處分人行經南港路三段與
    昆陽街口違規闖紅燈等情，業據證人即舉發員警高彗峰於本院調查時以具結擔保
    其供述之真實性並在負擔偽證罪之心理處罰狀態下證述明確，且於本件卷存證據
    資料內並無任何積極證據足以證明證人高彗峰上開供述係屬虛偽，亦無有足以令
    人顯信其供述為不可採之品性證據或前科證據存在，自不得僅以證人為本件開單
    告發受處分人之員警而全盤抹煞其在訴訟上所具有之原證人資格，是證人高彗峰
    之陳述，堪予採信。雖受處分人認後視鏡會產生視差，而對員警由後視鏡舉發之
    行為有所疑義，惟其僅屬受處分人臆測之詞，尚無法證明員警舉發當時有無視差
    之情形，是受處分人上開所辯，尚難採信。本件事證明確，受處分人之違規行為
    堪予認定。
四、綜上所述，（一）受處分人確有在前揭時地不依規定駛入來車道之違規行為，從
    而原處分機關以受處分人此部分行為係違反前揭道路交通管理處罰條例第四十五
    條第三款規定之行為，就受處分人此部分行為裁處受處分人罰鍰九百元，並依同
    條例第六十三條第一項第一款規定記違規點數一點，核無違誤，本件受處分人此
    部分之異議為無理由，自應將其此部分之異議駁回。（二）又受處分人確有在前
    揭時地駕車行經有燈光號誌管制之交叉路口闖紅燈之違規行為，從而原處分機關
    以受處分人此部分行為係違反同條例第五十三條之規定，就受處分人此部分行為
    裁處罰鍰二千七百元，固非無見；惟查，行為人有違反道路交通管理處罰條例第
    五十三條情形者，如前所述，尚須依同條例第六十三條第一項第三款規定併予記
    違規點數三點，本件原處分機關漏未引用上開法條於裁決書之處罰主文欄上記載
    併記受處分人違規點數三點，即難認為允洽；本件受處分人此部分之異議雖無理
    由，惟原處分既有不當，自應由本院將原處分撤銷，並依同條例第五十三條規定
    、違反道路交通管理事件統一裁罰基準表，就受處分人此部分違規行為裁處罰鍰
    二千七百元，併依同條例第六十三條第一項第三款規定記受處分人違規點數三點
    如主文第二項所示。
據上論斷，應依道路交通案件處理辦法第十九條、第二十條前段，裁定如主文。
中      華      民      國    九十二    年      五      月     十九     日
                                    臺灣臺北地方法院交通法庭
                                        法  官  蕭  清  清
右正本證明與原本無異
如不服本裁定應於送達後五日內向本院提出抗告狀
                                        書記官  劉  麗  英
中      華      民      國    九十二    年      五      月     二十一   日


司法院資訊處製作；財團法人民間司法改革基金會備份。
